臺灣高等法院刑事判決
108年度上訴字第3913號
上  訴  人  
即  被  告  林紫茵  





上列上訴人即被告因違反毒品危害防制條例案件，不服臺灣臺北
地方法院108年度審訴字第806號，中華民國108年10月24日第一
審判決（起訴案號：臺灣臺北地方檢察署108年度毒偵字第2601
號），提起上訴，本院判決如下：
    主  文
上訴駁回。
    事實及理由
一、經本院審理結果，認原審以上訴人即被告犯毒品危害防制條
    例第10條第1項之施用第一級毒品罪，判處有期徒刑7月，其
    認事用法及量刑均無不當，應予維持，除證據部分增列被告
    於本院準備程序之自白外，並引用第一審判決書記載之事實
    、證據及理由（如附件）。
二、被告上訴意旨略以：伊有主動向觀護人坦承施用毒品，伊覺
    得向觀護人坦承犯行應符合自首云云。惟查：
　㈠按對於未發覺之罪自首而受裁判者，得減輕其刑，刑法第62
    條前段定有明文。而所謂自首，以對於未發覺之罪，向有偵
    查權之機關或公務員自承犯罪，進而接受裁判為要件。
　㈡被告雖稱有向觀護人坦承施用毒品一事，然被告於108年6月5
    日至臺灣臺北地方檢察署觀護人室報到，並未依規定採驗尿
    液，經觀護人詢問為何未能依規定採驗尿液，被告表示下週
    即108年6月12日定會依規定採驗尿液，被告並於同年月12日
    報到，並依規定採驗尿液等節，有該署108年10月3日北檢泰
    歷108毒執護48字第1080084224號函暨附件被告108年6月5日
    及同年月12日約談報告表各1 份在卷可按（見原審卷第67至
    71頁），尚難認被告於採尿前有向觀護人供陳有施用毒品之
    情。
　㈢再者，觀護人並非有偵查犯罪職權之人，縱使被告向觀護人
    告知犯罪，仍不符合自首之要件，自無從認被告本案所為合
    於自首之要件，當無從依刑法第62條前段規定減輕其刑。
　㈣綜上，被告之上訴並無理由，應予駁回。
三、本件被告經合法傳喚，無正當之理由不到庭，依刑事訴訟法
    第371條之規定，不待其陳述逕行判決，附此敘明。　　
據上論斷，應依刑事訴訟法第368條、第373條、第371條，判決
如主文。
本案經檢察官盧慧珊提起公訴，檢察官孟玉梅到庭執行職務。
中　　華　　民　　國　　109 　年　　7 　　月　　15　　日
                  刑事第二十一庭審判長法　官  許宗和
                                      法　官  黃惠敏
                                      法　官  章曉文
以上正本證明與原本無異。
如不服本判決，應於收受送達後20日內向本院提出上訴書狀，其
未敘述上訴之理由者並得於提起上訴後20日內向本院補提理由書
（均須按他造當事人之人數附繕本）「切勿逕送上級法院」。
                                      書記官  陳媖如
中　　華　　民　　國　　109 　年　　7 　　月　　17　　日
附錄本案論罪科刑法條
毒品危害防制條例第10條
施用第一級毒品者，處6月以上5年以下有期徒刑。
施用第二級毒品者，處3年以下有期徒刑。